【裁判字號】    95,台上,3946
【裁判日期】    950720
【裁判案由】    公共危險等罪
【裁判全文】
最高法院刑事判決            九十五年度台上字第三九四六號
    上  訴  人  甲○○
                        號4樓.
上列上訴人因公共危險等罪案件，不服台灣高等法院中華民國九
十二年十月二十八日第二審判決（九十二年度交上訴字第一七一
號，起訴案號：台灣板橋地方法院檢察署九十一年度偵字第一五
六六九號），提起上訴，本院判決如下：
    主  文
上訴駁回。
    理  由
一、關於肇事逃逸部分：
按刑事訴訟法第三百七十七條規定：上訴於第三審法院，非以判
決違背法令為理由不得為之，是提起第三審上訴，應以原判決違
背法令為理由，係屬法定要件；如果上訴理由書狀並未依據卷內
訴訟資料具體指摘原判決不適用何種法則或如何適用不當，或所
指摘原判決違法情事，顯與法律規定得為第三審上訴理由之違法
情形不相適合時，均應認其上訴為違背法律上之程式，予以駁回
。本件原判決關於肇事逃逸部分，維持第一審論處上訴人甲○○
駕駛動力交通工具肇事，致人受傷而逃逸，處有期徒刑七月之判
決，駁回上訴人該部分之第二審上訴。
上訴人之上訴意旨略稱：(一)、第一審卷內之台北縣政府警察局三
重分局民國九十二年四月十一日重警刑字第０九二０００四九九
四號函及所附之報告、證人即警員陳建榮之證詞係證人審判外之
陳述，又三重客運股份有限公司函，係屬傳聞證據，依刑事訴訟
法第一百五十九條之規定不得作為證據。原判決引述證人陳建榮
之證詞及三重客運股份有限公司函為證據，判決即屬違背法令。
(二)、有關掉落現場之後視鏡血跡，經鑑定結果認有血跡或類似血
跡反應，但因含量過少，無法鑑定是否為人血或DNA之型別，是
上開鑑定結果並不適合證明上訴人犯罪，原判決採用作為上訴人
犯罪之證據，判決自有違法。(三)、原判決以被害人傷勢經醫師研
判可能撞擊之身體部位，而認該部位與上訴人所駕駛汽車之後視
鏡高度相符，據以認係上訴人所駕駛之小貨車撞擊被害人致重傷
；但卷內並無被害人林竹川之身高等資料，原判決依據一般人之
高度推論，違反證據法則。(四)、原判決以：「上訴人掉落現場之
後視鏡位置係在內側快車道中間，倘依上訴人所辯係與三重客運
公車擦撞而掉落，該客運公車豈不行駛在對向車道？又上訴人均
不能提供公車號碼，上訴人又係向他人借車，應無不下車處理並
記下公車車號以向友人交待之理」，因而不採上訴人之辯解；但
上訴人在一審即辯稱事故當時上訴人係左轉，而該客車係由忠孝
路右轉自強路，上訴人緊接公車之後，擦撞掉落左後視鏡，原判
決認公車必須行駛逆向車道，始有擦撞可能，其推論與卷內證據
不符，且上開擦撞責任在上訴人，而上訴人從事汽車材料買賣，
自行換裝後視鏡，則未記下公車車牌號碼，並無不合理之處。
(五)、現場後視鏡掉落之位置在被害人前方，被害人倒臥在內側快
車道上，依物理原則，撞擊點應在倒臥之後方，但原判決認定係
遭後視鏡撞擊頭部，如此，則後視鏡掉落之位置應在被害人之後
方，而非在前方，原判決之認定有違經驗法則。(六)、被害人之傷
勢在頭部、臉部、右下肢、左側胸部，均與上訴人小貨車後視鏡
及門窗擋風玻璃之破損位置不合，原判決認係上訴人之小貨車撞
擊被害人，亦與卷內資料不符等語。
惟查：原判決認定上訴人有原判決事實欄所載之駕駛動力交通工
具肇事逃逸之事實，已詳敘認定犯罪事實之依據及憑以認定之理
由，並對上訴人否認犯罪之辯詞，如何不足採信，均已依據卷內
資料予以指駁及說明；從形式上觀察，原判決並無違背法令之情
形。復按取捨證據及認定事實，乃事實審法院適法職權之行使，
其對證據證明力所為之判斷，苟不悖通常一般人日常生活之經驗
，而未違背客觀上應認為確實之定則，並已敘述其何以為此判斷
之心證理由者，即不能任意指為違法。原判決並未引用台北縣政
府警察局三重分局九十二年四月十一日重警刑字第０九二０００
四九九四號函及所附之報告作為判決之基礎，原判決所引用之證
人即警員陳建榮之證詞及三重客運股份有限公司函，已經原審提
示上訴人並告以要旨，均經上訴人表示無意見（見原審卷第二五
頁、第三六頁、第三七頁），依刑事訴訟法第一百五十九條之五
第一、二項之規定，已視為同意作為證據，原判決縱未說明上開
證據之合法性，稍嫌欠缺，但與判決結果不生影響，上訴意旨(一)
執以上訴，自非適法之第三審上訴理由。又上訴人既自承上開掉
落現場之後視鏡係其擦撞而掉落，則原判決認定上訴人肇事後，
又另行起意逃逸，核與卷內資料相符。至於上訴意旨(二)、(三)、(四)
、(五)、(六)均係就原判決關於過失傷害人致重傷部分（容後敘明）
而為爭執，且並未就肇事逃逸部分為具體指摘原判決此部分有何
違背法令之情形；自難謂已符合首揭法定上訴要件。綜上，應認
上訴人關於肇事逃逸部分之上訴為違背法律上之程式，予以駁回
。
二、過失傷害人致重傷部分：
按刑事訴訟法第三百七十六條所列各罪之案件，經第二審判決者
，不得上訴於第三審法院，法有明文。本件上訴人另犯過失傷害
人致重傷罪部分，原審係依刑法第二百八十四條第一項論處罪刑
，核屬刑事訴訟法第三百七十六條第一款之案件。依首開說明，
既經第二審判決，自不得上訴於第三審法院，上訴人竟復提起上
訴，顯為法所不許。其上訴為不合法，予以駁回。
據上論結，應依刑事訴訟法第三百九十五條前段，判決如主文。
中    華    民    國  九十五  年    七    月   二十   日
                      最高法院刑事第十二庭
                          審判長法官  林  永  茂
                                法官  洪  文  章
                                法官  蘇  振  堂
                                法官  蕭  仰  歸
                                法官  何  菁  莪
      本件正本證明與原本無異
                                      書  記  官
中    華    民    國  九十五  年    七    月  二十四  日
                                                      V


司法院資訊處製作；財團法人民間司法改革基金會備份。
